臺灣臺北地方法院民事判決
111年度訴字第2159號
原      告  國泰世華商業銀行股份有限公司

法定代理人  郭明鑑  


訴訟代理人  廖士驊  
            游豐維  
            張秀珍  
被      告  鍾瑞華  
訴訟代理人  張正誠  
上列當事人間請求清償借款事件，本院於民國111年5月27日言詞
辯論終結，判決如下：
    主  文
被告應給付原告新臺幣捌萬伍仟捌佰捌拾柒元，及自民國一百一
十年九月二十八日起至清償日止，按週年利率百分之六點三九零
計算之利息，暨自民國一百一十年十月二十九日起至清償日止，
逾期六個月以內者，按上開利率百分之十，逾期超過六個月至第
九個月以內者，按上開利率百分之二十計算之違約金。
被告應給付原告新臺幣參拾參萬壹仟玖佰貳拾壹元，及自民國一
百一十年九月二十一日起至清償日止，按週年利率百分之八點三
九零計算之利息，暨自民國一百一十年十月十四日起至清償日止
，逾期六個月以內者，按上開利率百分之十，逾期超過六個月至
第九個月以內者，按上開利率百分之二十計算之違約金。
被告應給付原告新臺幣柒拾貳萬貳仟貳佰參拾伍元，及自民國一
百一十年九月七日起至清償日止，按週年利率百分之八點零八零
計算之利息，暨自民國一百一十年十月八日起至清償日止，逾期
六個月以內者，按上開利率百分之十，逾期超過六個月至第九個
月以內者，按上開利率百分之二十計算之違約金。
訴訟費用新臺幣壹萬貳仟參佰捌拾伍元由被告負擔。
    事實及理由
壹、程序方面：
    按當事人得以合意定第一審管轄法院。但以關於由一定法律
    關係而生之訴訟為限。前項合意，應以文書證之，民事訴訟
    法第24條定有明文。經查，依兩造所簽訂之貸款契約書（消
    費借款專用借據）第9條、第10條約定，合意以本院為第一
    審管轄法院，故本院對本件訴訟自有管轄權，合先敘明。
貳、實體方面：
一、原告主張：
  ㈠被告於民國106年6月28日，與原告簽立貸款契約書（消費借
    款專用借據），向原告借款新臺幣（下同）50萬元，約定借
    款期間自106年6月28日起至111年6月28日止，利息自第1期
    起按原告公告之定儲利率指數（月變動）加碼年利率5.60％
    計算（違約時為週年利率6.390％），如被告遲延還本或付息
    時，除喪失期限利益外，另按未償還本金餘額，逾期在6個
    月以內部分，按上開利率10％，逾期超過6個月部分，按上開
    利率20％加計違約金，每次違約狀態最高連續收取期數為9期
    。詎被告自110年9月28日起未依約還本付息，迄尚欠8萬5,5
    87元未為清償，依約被告喪失期限利益，所借款項視為全部
    到期，是被告除應返還前開借款餘額，並應給付自110年9月
    28日起至清償日止，按週年利率6.390％計算之利息，暨自11
    0年10月29日起至清償日止，逾期在6個月以內部分，按上開
    利率10％，逾期超過6個月至9個月以內部分，按上開利率20％
    計付之違約金。
　㈡被告另於108年3月13日，與原告簽立貸款契約書（消費借款
    專用借據），向原告借款60萬元，約定借款期間自108年3月
    13日起至113年3月13日止，利息自第1期起按原告公告之定
    儲利率指數（月變動）加碼年利率7.60％計算（違約時為週
    年利率8.390％），如被告遲延還本或付息時，除喪失期限利
    益外，另按未償還本金餘額，逾期在6個月以內部分，按上
    開利率10％，逾期超過6個月部分，按上開利率20％加計違約
    金，每次違約狀態最高連續收取期數為9期。詎被告自110年
    9月21日起未依約還本付息，迄尚欠33萬1,921元未為清償，
    依約被告喪失期限利益，所借款項視為全部到期，是被告除
    應返還前開借款餘額，並應給付自110年9月21日起至清償日
    止，按週年利率8.390％計算之利息，暨自110年10月14日起
    至清償日止，逾期在6個月以內部分，按上開利率10％，逾期
    超過6個月至9個月以內部分，按上開利率20％計付之違約金
    。
　㈢被告又於109年8月7日，與原告簽立貸款契約書（消費借款專
    用借據），向原告借款95萬元，約定借款期間自109年8月7
    日起至113年8月7日止，利息自第1期起按原告公告之定儲利
    率指數（月變動）加碼年利率7.290％計算（違約時為週年利
    率8.080％），如被告遲延還本或付息時，除喪失期限利益外
    ，另按未償還本金餘額，逾期在6個月以內部分，按上開利
    率10％，逾期超過6個月部分，按上開利率20％加計違約金，
    每次違約狀態最高連續收取期數為9期。詎被告自110年9月7
    日起未依約還本付息，迄尚欠72萬2,235元未為清償，依約
    被告喪失期限利益，所借款項視為全部到期，是被告除應返
    還前開借款餘額，並應給付自110年9月7日起至清償日止，
    按週年利率8.080％計算之利息，暨自110年10月8日起至清償
    日止，逾期在6個月以內部分，按上開利率10％，逾期超過6
    個月至9個月以內部分，按上開利率20％計付之違約金。　
  ㈣爰依消費借貸之法律關係，提起本件訴訟等語。並聲明：如
    主文第1項至第3項所示。
二、被告則以：對於原告主張債權沒有意見置辨等語，未為任何
    聲明。
三、按稱消費借貸者，謂當事人一方移轉金錢或其他代替物之所
    有權於他方，而約定他方以種類、品質、數量相同之物返還
    之契約；借用人應於約定期限內，返還與借用物種類、品質
    、數量相同之物；給付有確定期限者，債務人自期限屆滿時
    起，負遲延責任；遲延之債務，以支付金錢為標的者，債權
    人得請求依法定利率計算之遲延利息，但約定利率較高者，
    仍從其約定利率。民法第474條第1項、第478條前段、第229
    條第1項、第233條第1項分別定有明文。經查，原告上開主
    張之事實，業據其提出貸款契約書（消費借款專用借據）、
    個人借貸綜合約定書、帳務資料各3份為證，經核並無不符
    ；又被告對於原告上開主張，均不爭執，參酌原告所提上開
    證據資料，堪認原告之主張為真實。從而，原告依消費借貸
    之法律關係，請求被告給付如主文第1項至第3項所示之金額
    、利息、違約金，均為有理由，均應予准許。
四、訴訟費用負擔之依據：民事訴訟法第78條。
中　　華　　民　　國　　111 　年　6 　　月　　10　　日
                  民事第一庭    法　官　熊志強
以上正本係照原本作成。
如對本判決上訴，須於判決送達後20日內向本院提出上訴狀。如
委任律師提起上訴者，應一併繳納上訴審裁判費。
中　　華　　民　　國　　111 　年　　6 　　月　　10　　日
                                書記官　蔡斐雯